【裁判字號】    92,訴,845
【裁判日期】    920729
【裁判案由】    毒品危害防制條例
【裁判全文】
臺灣高雄地方法院刑事判決                          九十二年度訴字第八四五號
    公  訴  人  臺灣高雄地方法院檢察署檢察官
    被      告  甲○○
右列被告因違反毒品危害防制條例案件，經檢察官提起公訴（九十一年度毒偵字第六
００七號），本院判決如左：
    主  文
甲○○施用第一級毒品，累犯，處有期徒刑壹年。又施用第二級毒品，累犯，處有期
徒刑拾月。應執行有期徒刑壹年捌月。
    事  實
一、甲○○於民國八十八年間因違反毒品危害防制條例案件，經法院分別判處有期徒
    刑七月及三月，定應執行有期徒刑九月確定，甫於九十年二月二十六日執行完畢
    。又甲○○前因施用毒品案件，經裁定送觀察、勒戒後，認無繼續施用毒品之傾
    向，由臺灣高雄地方法院檢察署檢察官於八十八年三月四日，以八十八年度偵字
    第四七二二號不起訴處分確定。再因施用毒品案件，經裁定送觀察、勒戒後，認
    有繼續施用毒品之傾向，由本院於八十八年十一月十五日，以八十八年度訴字第
    一七三五號分別判處有期徒刑七月及三月，定應執行有期徒刑九月確定。又因施
    用毒品案件，由臺灣高雄地方法院檢察署檢察官聲請強制戒治，經本院以九十一
    年度毒聲字第一三二號裁定令入戒治處所施以強制戒治，於九十一年二月二十二
    日入臺灣屏東戒治所執行強制戒治，同年七月十一日停止戒治並付保護管束。另
    經檢察官提起公訴，經本院於九十一年五月三十日，以九十一年度訴字第六００
    號分別判處有期徒刑十月及七月，定應執行有期徒刑一年三月，甲○○提起上訴
    後，於同年九月十八日撤回上訴而確定。詎仍不知悔改，復於保護管束期間之九
    十一年九月八日十三時許回溯二十四小時內某時，分別在高雄地區某不詳地點，
    以摻在香煙內吸食及燒烤之方式，施用第一級毒品海洛因及第二級毒品安非他命
    各一次。嗣為警於同年月八日十三時許，在高雄市○○區○○街二二九巷九號查
    獲。
二、案經高雄市政府警察局楠梓分局報告臺灣高雄地方法院檢察署檢察官偵查起訴。
    理  由
一、前揭時地分別施用第一、二級毒品之犯行，業據被告於本院調查及審理時坦承不
    諱，而被告於前揭時地為警查獲並經採集尿液以免疫學分析法及ＧＣ／ＭＳ方法
    （即氣相層析質譜儀法）檢驗結果，確呈嗎啡及甲基安非他命陽性反應等情，有
    高雄市立凱旋醫院九十一年九月十八日高市凱醫檢字第００六三０號煙毒尿液檢
    驗成績書、高雄市政府警察局楠梓分局嫌疑人尿液送驗姓名代碼對照表及高雄醫
    學大學附設中和紀念醫院九十二年五月二十九日濫用藥物尿液檢驗報告各一份附
    卷可稽。次按，若以氣相層析質譜儀（ＧＣ／ＭＳ）作藥物及其代謝產物之定性
    及定量分析，幾乎不會有偽陽性反應產生，又人體投與海洛因後，迅速水解轉變
    為嗎啡，再循嗎啡之代謝途徑，排出體外，百分之五十以上於八小時內，自尿中
    排出，百分之九十於二十四小時內，自尿中排出，採樣應於投與嗎啡二十四小時
    內進行為宜；常人如未施用安非他命，其尿液應無安非他命陽性反應，倘有施用
    者，約百分之七十於二十四小時內自尿中排出，約百分之九十於九十六小時自尿
    中排出，故推算施用時間距採尿時間最長可能不會超過四日，亦分別經臺北榮民
    總醫院八十三年四月七日以八三北總內字第三○五九號、行政院衛生署藥物食品
    檢驗局以（八○）藥檢壹字第○五六九五四號及行政院衛生署藥物食品檢驗局八
    十一年二月八日（八一）藥檢壹字第○○一一五六號函闡釋明確。依上開說明，
    足見被告於經警採尿之九十一年九月八日十三時許回溯二十四小時內之某時，確
    有分別施用第一級毒品海洛因及第二級毒品安非他命各一次之行為無訛。又被告
    前因施用毒品案件，經裁定送觀察、勒戒後，認無繼續施用毒品之傾向，由臺灣
    高雄地方法院檢察署檢察官於八十八年三月四日，以八十八年度偵字第四七二二
    號不起訴處分確定。再因施用毒品案件，經裁定送觀察、勒戒後，認有繼續施用
    毒品之傾向，由本院於八十八年十一月十五日，以八十八年度訴字第一七三五號
    分別判處有期徒刑七月及三月，定應執行有期徒刑九月確定。又因施用毒品案件
    ，經本院於九十一年五月三十日，以九十一年度訴字第六００號分別判處有期徒
    刑十月及七月，定應執行有期徒刑一年三月等事實，有臺灣高等法院被告全國前
    案紀錄表一份在卷足憑。從而，被告四犯毒品危害防制條例第十條第一項、第二
    項之罪，洵堪認定，本件事證明確，應依法論科。
二、核被告所為，係犯毒品危害防制條例第十條第一項之施用第一級毒品罪及同條第
    二項之施用第二級毒品罪。其持有第一、二級毒品之低度行為，為施用毒品之高
    度行為所吸收，均不另論罪。又所犯施用第一級毒品及第二級毒品二罪間，犯意
    各別，行為互殊，罪名不同，應予分論併罰。被告於八十八年間因違反毒品危害
    防制條例案件，經法院分別判處有期徒刑七月及三月，定應執行有期徒刑九月確
    定，甫於九十年二月二十六日執行完畢等情，有臺灣高等法院被告全國前案紀錄
    表一份可稽，其於有期徒刑執行完畢後五年內再犯本案有期徒刑以上之罪，應各
    依累犯之規定，分別加重其刑。至被告辯稱其前揭犯行應為本院九十一年度訴字
    第六００號確定判決效力所及云云，然該判決所認定被告最後一次施用毒品犯行
    之日為九十一年二月十九日，嗣被告旋於同年月二十二日入臺灣屏東戒治所執行
    強制戒治，至同年七月十一日始停止戒治，分別有前開判決及法務部在監在押資
    料表各一份在卷可佐，是被告再為本件犯行時已距前案犯行七月之久，其間並經
    國家施以強制戒治程序，尚難認被告所為本件犯行係承前施用毒品之概括犯意而
    有連續犯之裁判上一罪關係，自非前開確定判決之效力所及，附此敘明。爰審酌
    被告施用毒品性質上屬對自我身心健康之戕害行為，對社會所造成之損害並非直
    接、巨大，且犯後坦承犯行，態度良好，惟被告屢經國家之治療及偵審程序，仍
    未能根絕毒癮，足見其意志不堅又無悔意等一切情狀，分別量處如主文所示之刑
    ，並定其應執行之刑，以資懲儆。
三、公訴意旨另以被告尿液經送驗結果，亦有第二級毒品ＭＤＭＡ陽性反應，因認被
    告尚有施用第二級毒品ＭＤＭＡ之犯行等語，固非無見。惟查，訊據被告堅決否
    認此部分犯行，辯稱其從未施用第二級毒品ＭＤＭＡ等語。而前揭高雄市立凱旋
    醫院之煙毒尿液檢驗成績書雖記載被告尿液呈ＭＤＭＡ陽性反應，然經本院再將
    被告尿液以氣相層析質譜儀法送請複驗結果，則呈ＭＤＭＡ陰性反應，有高雄醫
    學大學附設中和紀念醫院九十二年六月十六日濫用藥物尿液檢驗報告一份在卷可
    稽（本院卷第五二頁），既然二份尿液檢驗報告之結論不同而存有瑕疵，自不得
    遽採前揭高雄市立凱旋醫院之煙毒尿液檢驗成績書而為不利於被告之認定。此外
    ，復查無其他積極證據足資認定被告確有施用ＭＤＭＡ之犯行，應認此部分犯罪
    嫌疑不足，惟如該犯行成立犯罪，即與前揭經論罪科刑之施用第二級毒品安非他
    命犯行有連續犯之裁判上一罪關係，爰不另為無罪之諭知，附此敘明。
據上論斷，應依刑事訴訟法第二百九十九條第一項前段，毒品危害防制條例第十條第
一項、第二項，刑法第十一條、第四十七條、第五十一條第五款，判決如主文。
本案經檢察官洪期榮到庭執行職務。
中      華      民      國     九十二    年     七     月     二十九    日
                                     臺灣高雄地方法院刑事第七庭
                                         審判長法  官    陳志銘
                                               法  官    高英賓
                                               法  官    鄭詠仁
右正本證明與原本無異。
如不服本判決，應於判決送達後十日內，向本院提出上訴狀。
                                               書記官    蔡妮君
中      華      民      國     九十二    年     七     月     二十九    日
附錄法條：
毒品危害防制條例第十條
施用第一級毒品者，處六月以上五年以下有期徒刑。
施用第二級毒品者，處三年以下有期徒刑。


司法院資訊處製作；財團法人民間司法改革基金會備份。
